【裁判字號】    92,訴,1651
【裁判日期】    920815
【裁判案由】    毒品危害防制條例
【裁判全文】
臺灣臺中地方法院刑事判決                        九十二年度訴字第一六五一號
    公  訴  人  臺灣臺中地方法院檢察署檢察官
    被      告  甲○○
右列被告因毒品危害防制條例案件，經檢察官提起公訴（九十二年度毒偵字第一一一
四號），本院判決如左：
    主  文
甲○○連續施用第一級毒品，累犯，處有期徒刑捌月；扣案之第一級毒品海洛因壹包
（淨重零點柒捌公克，包裝重零點伍玖公克），沒收銷燬之，另扣案之注射針筒貳支
、塑膠斜口吸管壹支，均沒收。又施用第二級毒品，累犯，處有期徒刑肆月。應執行
有期徒刑拾月；扣案之第一級毒品海洛因壹包（淨重零點柒捌公克，包裝重零點伍玖
公克），沒收銷燬之，另扣案之注射針筒貳支、塑膠斜口吸管壹支，均沒收。
    事  實
一、甲○○前因違反肅清煙毒條例案件，經本院以八十五年度訴字第一七四二號判決
    判處有期徒刑三年二月，又因違反麻醉藥品管理條例案件，經本院以八十五年度
    易字第五八五六號判決判處有期徒刑六月，二案合併執行有期徒刑三年六月，於
    民國九十一年四月六日縮刑期滿執行完畢。其又因施用毒品案件，經觀察、勒戒
    後，認有繼續施用毒品傾向，由本院以八十九年度毒聲字第一七五二號裁定令入
    戒治處所施以強制戒治，後強制戒治期滿，由臺灣臺中地方法院檢察署檢察官於
    九十年三月十九日以九十年度戒毒偵字第一五六號處分書為不起訴處分。詎甲○
    ○復基於施用第一級毒品之概括犯意，自九十二年一月上旬某日起至同年三月二
    十七早上九時許，在臺中縣大里市○○路二十號其住處內，以將第一級毒品海洛
    因摻入香煙吸食之方式，連續施用第一級毒品海洛因多次，約二星期施用一次；
    復另行起意，於九十二年三月二十二日某時，在臺中市○○路及河南路口附近之
    友人住處，以玻璃器燒烤之方式，施用第二級毒品安非他命一次。嗣於九十二年
    三月二十七日晚間十一時三十分許，為警在臺中市○區○○○路與五權路口查獲
    ，並扣得第一級毒品海洛因一包（淨重○‧七八公克，包裝重○‧五九公克）及
    其所有供施用毒品所用之注射針筒二支、塑膠斜口吸管一支，並採集其尿液送驗
    ，始知上情。
二、案經臺中市警察局移送臺灣臺中地方法院檢察署檢察官偵查起訴。
    理  由
一、訊據被告胡建民對於右揭時、地連續施用第一級毒品海洛因及施用第二級毒品安
    非他命之犯罪事實，於警詢、偵查中及本院審理時均坦承不諱，其尿液經送檢驗
    結果，亦呈嗎啡及安非他命陽性反應，有中山醫學大學附設醫院藥物濫用檢測中
    心九十二年四月十日確認結果報告一紙在卷可稽，且扣案之白粉狀物品業經法務
    部調查局以化學呈色法及氣相層析質譜議分析法鑑定係為第一級毒品海洛因，有
    該局九十二年五月十二日調科壹字第一二○○一二八○一號鑑定通知書一紙在卷
    可查，此外，復有臺灣高等法院被告全國前案紀錄表、臺灣臺中地方法院檢察署
    刑案資料查註紀錄表附卷可稽，足見被告自白與事實相符，其經觀察勒戒認有繼
    續施用傾向而付強制戒治期滿為不起訴處分後，五年內再犯毒品危害防制條例第
    十條之罪，事證明確，其犯行洵堪認定，應依法論科。
二、按施用毒品，經觀察勒戒認有繼續施用傾向而付強制戒治期滿為不起訴處分後，
    五年內再犯毒品危害防制條例第十條之罪者，除應由法院裁定入戒治處所施以強
    制戒治外，並應進入審理程序審判，毒品危害防制條例第二十三條第二項定有明
    文；查被告甲○○因施用毒品案件，經觀察、勒戒後，認有繼續施用毒品傾向，
    由本院以八十九年度毒聲字第一七五二號裁定令入戒治處所施以強制戒治，後強
    制戒治期滿，由臺灣臺中地方法院檢察署檢察官於九十年三月十九日以九十年度
    戒毒偵字第一五六號處分書為不起訴處分，有臺灣高等法院被告全國前案紀錄表
    及臺灣臺中地方法院檢察署刑案資料查註紀錄表在卷可查，其觀察勒戒認有繼續
    施用傾向而付強制戒治期滿為不起訴處分後，五年內再犯毒品危害防制條例第十
    條之罪，已如前述，揆諸上揭條文意旨，應進入審理程序審判。故核被告所為，
    係犯毒品危害防制條例第十條第一項施用第一級毒品罪及同條例同條第二項施用
    第二級毒品罪。其持有毒品之低度行為，已為施用之高度行為所吸收，不另論罪
    。被告先後多次施用第一級毒品海洛因犯行，時間緊接，犯罪構成要件相同，顯
    係出於概括之犯意為之，為連續犯，依刑法第五十六條規定，以一罪論，並加重
    其刑。被告所犯上開二罪，犯意各別，行為不同，應分論併罰。被告前因違反肅
    清煙毒條例案件，經本院以八十五年度訴字第一七四二號判決判處有期徒刑三年
    二月，又因違反麻醉藥品管理條例案件，經本院以八十五年度易字第五八五六號
    判決判處有期徒刑六月，二案合併執行有期徒刑三年六月，於九十一年四月六日
    縮刑期滿執行完畢，有臺灣高等法院被告全國前案紀錄表及臺灣臺中地方法院檢
    察署刑案資料查註紀錄表在卷可憑，其受有期徒刑執行完畢五年內再犯本件有期
    徒刑以上之罪，為累犯，應依法加重其刑，並就施用第一級毒品部分遞加重其刑
    。爰審酌被告一再施用毒品，經觀察勒戒認有繼續施用傾向而付強制戒治期滿為
    不起訴處分後，仍不知戒惕，又再次施用毒品，戕害自身健康，暨其智識、素行
    、犯罪之目的、動機、手段及犯後坦承部分犯行等一切情狀，分別就施用第一、
    二級毒品量處如主文所示之刑，並合併定其應執行刑，以資懲儆。又扣案之第一
    級毒品海洛因一包（淨重淨重○‧七八公克，包裝重○‧五九公克），為毒品危
    害防制條例第二條第二項第一款所規定之第一級毒品，有法務部調查局前開鑑定
    通知書在卷可查，應依毒品危害防制條例第十八條第一項前段規定，併予宣告沒
    收銷燬；至扣案之注射針筒二支、塑膠斜口吸管一支為被告所有供其施用第一級
    毒品所用之物，業據被告於警詢、偵查中供承在卷，被告於本院審理時空言否認
    為其所有，要無可採，惟無法證明係專供施用毒品之用，是僅為供犯罪所用之物
    ，爰依刑法第三十八條第一項第二款併予宣告沒收。
據上論斷，應依刑事訴訟法第二百九十九條第一項前段，毒品危害防制條例第十條第
一項、第二項、第十八條第一項前段、第二十三條第二項前段，刑法第十一條前段、
第五十六條、第四十七條、第五十一條第五款、第三十八條第一項第二款，判決如主
文。
本案經檢察官林柏宏到庭執行職務
中      華      民      國      九十二    年        八    月十五    日
                                臺灣臺中地方法院刑事第三庭
                                    審判長法  官  林  三  元
                                          法  官  陳  得  利
                                          法  官  黃  裕  仁
右正本證明與原本無異。
如不服本判決，應於送達後十日內向本院提出上訴狀（須附繕本），上訴於臺灣高等
法院臺中分院。
                                          書記官
中      華      民      國      九十二    年        八    月    十八    日
附錄論罪科刑法條
毒品危害防制條例第十條
施用第一級毒品者，處六月以上五年以下有期徒刑。
施用第二級毒品者，處三年以下有期徒刑。


司法院資訊處製作；財團法人民間司法改革基金會備份。
